【裁判字號】    98,交聲,1638
【裁判日期】    980608
【裁判案由】    聲明異議
【裁判全文】
臺灣臺中地方法院交通事件裁定        98年度交聲字第1638號
原處分機關  交通部公路總局臺中區監理所臺中市監理站
異  議  人
即受處分人  甲○○  33歲民.
上列受處分人因違反道路交通管理處罰條例案件，對於交通部公
路總局臺中區監理所臺中市監理站民國98年4月6日所為之裁決（
裁監稽違字第裁61－GP0000000號），聲明異議，本院裁定如下
：
    主      文
異議駁回。
    理      由
一、原處分機關略以：異議人即受處分人（下稱受處分人）甲○
    ○所有之ＹＪＰ－二七九號重機車，於民國九十八年二月十
    七日十四時四十二分許停放於臺中市○○○街時，有「停車
    車種不依規定（經科學儀器採證）」之違規，為臺中市警察
    局交通隊拖吊分隊員警以中市警交字第ＧＰ0000000
    號違反道路交通管理事件通知單舉發，違規單通知聯由警方
    完成寄送。受處分人於九十八年三月十日提出申訴，嗣經原
    舉發機關於九十八年三月十六日以中市警交字第○九八○○
    一九一五八號函覆違規屬實並檢附現場採證相片二張，本站
    遂於九十八年四月六日依違反道路交通管理處罰條例第五十
    六條第一項第九款之規定裁處罰鍰新臺幣（下同）六百元，
    本站係依警方舉發之違規事實暨函覆裁處等語。
二、異議意旨則以：本人有去找同學，同學就住朝富一、二街附
    近，他說朝富一、二街之機車停車格，目前有三家客運公司
    轉運站顯然不夠，聽里長說汽車停車格將改為機車停車格使
    用，怎麼至今未改完成；後來本人有打電話給市長秘書處之
    後，交通規劃單位有回電道歉及說明，他說本人剛接任交通
    停車規劃組不久，經查得知汽車停車格將改為機車停車格，
    就在近期日發包，因本人剛接任職務會盡快發包處理；本人
    認為早已規劃完成的事物尚未進行施作，責任歸屬在於市府
    交通停車規劃單位，所以本人認為拖吊ＹＪＰ－二七九機車
    是有問題的，明顯不合理，既然早已規劃機車停車格，就不
    應該行使拖吊之行為，所以請查明；就如同我們國內丙、丁
    種用地經市府規劃後改為甲、乙種用地，經市府規劃後改為
    甲、乙種用地，我們稱呼為甲、乙種用地，經市府規劃後改
    為機車停車格，此地該稱呼何種停車格，經規劃完成之事物
    ，施工只要兩小時就完成之工作，這事物不知是百姓的錯，
    還是府方沒有用心對待百姓，請有關單位關心關心等語。
三、按汽車駕駛人停車時，停車時間、位置、方式、車種不依規
    定者，處新臺幣六百元以上一千二百元以下罰鍰，道路交通
    管理處罰條例第五十六條第一項第九款定有明文。再按汽車
    停車時，在停車場內或路邊准停車處所停車時，應依規定停
    放，不得紊亂；停車時間、位置、方式及車種，如公路主管
    機關、市區道路主管機關或警察機關有特別規定時，應依其
    規定，道路交通安全規則第一百十二條第一項第十四款、第
    十五款亦分別定有明文。又道路交通管理處罰條例所稱之「
    汽車」，係包括「機器腳踏車」，為道路交通管理處罰條例
    第三條第八款所明文。
四、查本件受處分人所有之車號ＹＪＰ－二七九號重型機車，於
    九十八年二月十七日十四時四十二分，在臺中市○○○街處
    ，因停車車種不依規定，為原舉發機關臺中市警察局交通隊
    拖吊分隊以拍照方式採證後，逕行掣單舉發，嗣異議人於舉
    發通知單上所載應到案日期前向原處分機關即交通部公路總
    局臺中區監理所臺中市監理站提出申訴，經原處分機關函請
    原舉發機關調查結果，仍認異議人之上開違規行為確實無誤
    ，並隨函檢附現場採證相片二張。原處分機關乃於九十八年
    四月六日依道路交通管理處罰條例第五十六條第一項第九款
    規定，裁處異議人罰鍰六百元等情，有臺中市警察局舉發違
    反道路交通管理事件通知單通知聯影本一紙、臺中市警察局
    九十八年三月十六日中市警交字第○九八○○一九一五八函
    影本一份、現場採證相片二張、交通部公路總局臺中區監理
    所臺中市○○○○○道路交通管理事件裁決書影本一份在卷
    可稽。經查：
  (一)本件受處分人於上揭時、地，確有將車號ＹＪＰ－二七九號
    重型機車停放於汽車停車格之事實，為受處分人所不爭執，
    並有拖吊逕行舉發時之採證照片二張在卷可稽，應堪認定。
  (二)又道路停車之規劃設置及管理，本係交通主管機關之法定權
    責，主管機關得考量道路情況、車輛流量、駕駛人需要等諸
    多因素通盤加以規劃設置，並隨時檢討加以修正，人民對停
    車規劃雖得加以建議，惟道路交通標誌、標線、停車線一經
    交通主管機關劃設後，在依法變更前，人民自有遵守主管機
    關所設之停車時間、位置、方式、車種等規定之義務，尚不
    得以聽聞仍處於規劃階段，尚未依法完成變更之停車線，在
    主觀上逕認已由汽車停車格改為機車停車格而停放機車。是
    無論受處分人就臺中市政府已將本件違規地點之汽車停車線
    規劃為機車停車線之陳述是否屬實，則在尚未依法完成變更
    並重新繪製前，駕駛人仍應依其所駕車種，依停放當時之標
    誌、標線、停車線停放，乃屬當然。
五、綜上所述，異議人確於前開時、地，有停車不依車種規定之
    違規行為，原處分機關依道路交通管理處罰條例第五十六條
    第一項第九款裁處異議人罰鍰六百元，依法並無不合，本件
    異議為無理由，應予駁回。
據上論斷，應依道路交通管理處罰條例第八十七條第二項、道路
交通案件處理辦法第十九條，裁定如主文。
中    華    民    國    98    年    6     月    8     日
                    交通法庭    法  官  陳  葳
上正本證明與原本無異。
如不服本裁定，應於送達後五日內，向本院提出抗告狀。
                                書記官  張雅如
中    華    民    國    98    年    6     月    8     日


司法院資訊處製作；財團法人民間司法改革基金會備份。
